# 高尔夫的会籍费（终生)如何入账

提问人：flfnywguh 时间：2016-10-18 10:43:00
各位，我在审计现场发现客户将高尔夫的会籍终生的入到无形资产，并且 不进行摊销，请问这样正确 么？

回答人：chenyiwei
对于无期限的高尔夫俱乐部会员资格，如果能够转让的，则确认为无形资产；不能转让的，则确认为长期待摊费用。 该会员资格应在预计受益年限内摊销，最长不超过该俱乐部的剩余经营年限和本企业剩余经营年限这两者中的较短者。

提问人：flfnywguh 时间：2016-10-25 08:45:21
陈老师，谢谢你。
我的这个会籍费，我又仔细的看了会籍条款，是可以转让，不过是在入会 2 年后，但是需要经过高尔夫度假村审批，另合同上是有效期到 2042 年，有 26 年的有效期。这样分析，是否入无形资产好些，如果入无形资产，公司政策是按 10 年摊销，长摊是 5 年。

回答人：chenyiwei
可以按实际受益年限摊销，不应机械地确定为 10 年。